【裁判字號】    96,訴,1490
【裁判日期】    970516
【裁判案由】    槍砲彈藥刀械管制
【裁判全文】
臺灣板橋地方法院刑事判決              96年度訴字第1490號
公  訴  人  臺灣板橋地方法院檢察署檢察官
被      告  甲○○
                      樓
選任辯護人  財團法人法律扶助基金會丙○○律師
上列被告因違反槍砲彈藥刀械管制條例案件，經檢察官提起公訴
（96年度偵字第5926號），本院判決如下：
    主  文
甲○○未經許可，製造可發射子彈具有殺傷力之改造手槍，處有
期徒刑伍年陸月，併科罰金新臺幣拾陸萬元，罰金如易服勞役，
以新臺幣壹仟元折算壹日。
扣案如附表一至五所示之物均沒收。
    事  實
一、甲○○有贓物、妨害自由等前科。其明知可發射子彈具有殺
    傷力之改造手槍及子彈，屬槍砲彈藥刀械管制條例第4 條第
    1 項第1 款、第2 款所列之管制物品，非經中央主管機關之
    許可，不得製造、持有，竟仍於民國93年間向位於臺北縣新
    莊市○○街之某槍枝模型店購得如附表一至七所示之模型手
    槍四枝（改造前）、具殺傷力之制式子彈二顆（如附表二編
    號一所示）、槍身、滑套、擊錘等槍枝主要零件（如附表三
    所示）及其餘改造工具、零件等物後，即無故持有之。並於
    96年1 月中旬至同年2 月底農曆過年期間某日起，在其位於
    臺北縣幸福路32巷2 弄37之1 號2 樓住處等地，以附表五所
    示之工具，將金屬槍管車通後換裝至如附表一編號一所示之
    槍枝內，使其具有殺傷力而改造完成。另亦將金屬槍管換裝
    至如附表一編號二至四所示之槍枝三枝內，惟因尚未車通槍
    管仍具阻鐵或欠缺槍機、扳機連動功能喪失等因素無法發射
    彈丸，尚不具殺傷力。嗣於96年3 月9 日下午3 時30分許，
    為警在臺北縣板橋市○○路250 巷93號2 樓查獲，並在其所
    攜帶之行李箱內扣得如附表一至七所示之物。
二、案經臺北縣政府警察局海山分局報請臺灣板橋地方法院檢察
    署檢察官偵查起訴。
    理  由
一、證據能力部分：
(一)證人乙○○於警詢中所為之證述雖係被告甲○○以外之人於
    審判外之陳述，然經本院於審判程序調查證據時提示被告、
    辯護人並告以要旨後，被告及辯護人均未於言詞辯論終結前
    聲明異議，且本院審酌證人乙○○係被告之友人，僅係被告
    為警查獲時適巧在場，並無曲詞構陷被告之動機，證人乙○○所述之事實復為被告所自承，是其證詞具有一定之可信度
    ，如引為證據應屬適當，依刑事訴訟法第159 條之5 規定，
    即有證據能力。
(二)依刑事訴訟法第198 條、第208 條之規定，所謂鑑定乃指於
    刑事訴訟程序中為取得證據資料而由檢察官或法官指定具有
    特別知識經驗之鑑定人、學校、機關或團體，就特定之事物
    ，以其專業知識加以分析、實驗而作判斷，以為偵查或審判
    之參考。故而，不論鑑定人或鑑定機關、學校、團體，均應
    由檢察官或法官視具體個案之需要而為選任，始符合刑事訴
    訟法第198 條、第208 條之規範本旨，否則所為鑑定，仍屬
    於傳聞證據。但對於司法警察機關調查中之案件，或有量大
    或急迫之情形，為因應實務之現實需求，認為當然有鑑定之
    必要者，基於檢察一體之原則，自得由該管檢察長對於轄區
    內之案件，以事前概括選任鑑定人或囑託鑑定機關（團體）
    之方式，俾便轄區內之司法警察官、司法警察對於調查中之
    此類案件，得即時送請事前已選任之鑑定人或囑託之鑑定機
    關（團體）實施鑑定（參照法務部以92年9 月1 日法檢字第
    0920035083號函示）。而內政部警政署刑事警察局就「槍彈
    有無殺傷力之鑑定」為臺灣高等法院檢察署檢察長概括選任
    之鑑定機關（參照臺灣高等法院檢察署92年9 月9 日檢文允
    字第0921001203號函示），是卷附內政部警政署刑事警察局
    96年3 月28日刑鑑字第0960038764號槍彈鑑定書一份，雖係
    由臺北縣政府警察局海山分局移送鑑定，衡諸前揭說明，仍
    屬受檢察官囑託鑑定，則鑑定人或鑑定機關依刑事訴訟法第
    206 條所出具之上揭槍彈鑑定書，乃屬刑事訴訟法第159 條
    第1 項規定中之「法律另有規定」，依上開規定之反面解釋
    ，屬傳聞證據之例外，自有證據能力（最高法院95年度台上
    字第6648號判決意旨參照)。
二、訊據被告甲○○固坦承於上開時、地購得扣案如附表一至七
    所示之物品而持有等事實，惟矢口否認有改造手槍及持有子
    彈之犯行；辯稱：當時係因該家模型店要結束營業，老闆表
    示有些模型槍、零件及工具欲出售，伊遂以新臺幣（下同）
    三萬元之價格購入。後因工作繁忙，直到96年農曆過年期間
    ，方有空拿出來看，因翻了亂七八糟，伊妻子叫伊丟掉，案
    發當天才會攜至查獲地點，伊並不知扣案之改造手槍、制式
    子彈具有殺傷力，亦未動手改裝或製造扣案手槍，僅係依照
    設計圖來畫圖而已云云。經查：
(一)被告於上開時、地購入如附表一至七所示之物品後即持有之
    ，並於96年3 月9 日下午3 時許，在前揭臺北縣板橋市○○
    路之址為警查獲時，當場在其所攜之行李箱內扣得上開物品
    等事實，為被告所供承不諱，核與證人乙○○於警詢、偵查
    中、證人即被告之妻戊○○、證人即查獲警員丁○○、陳廷
    任、趙建煌於本院審理中所為之證述相符，並有如附表一至
    七所示之物品扣案可資佐證，是此部分之事實堪以認定，合
    先敘明。
(二)扣案如附表一編號一所示之改造手槍一枝，經上開刑事警察
    局以性能檢驗法鑑定結果，認係仿WALTHER 廠PPK/S 型半自
    動手槍製造之槍枝，換裝土造金屬槍管而成之改造手槍（槍
    枝管制編號：0000000000，含彈匣一個），雖欠缺復進簧，
    惟仍不影響其擊發功能，可擊發適用子彈，認具殺傷力等情
    ，有上開刑事警察局96年3 月28日刑鑑字第0960038764號槍
    彈鑑定書一份附卷可稽。經本院再囑請刑事警察局以「試射
    法」鑑定結果，經裝填適用之子彈（直徑7.8mm 、重量3.98
    公克之金屬彈頭）試射後，測得彈頭之發射速度為每秒九十
    六公尺，換算其動能為十七焦耳，單位面積動能為每平方公
    分三十七焦耳，而依日本科學警察研究所之研究結果，彈丸
    單位面積動能達每平方公分二十焦耳，足以穿入人體皮肉層
    ，依刑事警察局對活豬作射擊測試結果，彈丸單位面積動能
    達每平方公分二十四焦耳，則足以穿入豬隻皮肉層乙節，亦
    有上開刑事警察局96年9 月14日刑鑑字第0960140622號函在
    卷可按。準此，上開改造手槍彈丸發射後之單位面積動能既
    為每平方公分三十七焦耳，已遠逾前揭日本科學警察研究所
    及本國刑事警察局測試所得之每平方公分二十焦耳、二十四
    焦耳，顯足以穿透人體之皮肉層，具有殺傷力甚明。辯護人
    請求再以不同子彈多次試射，核無必要，附此敘明。另此枝
    手槍雖欠缺復進簧，然槍枝具有復進簧僅係可於子彈擊發後
    ，利用其彈簧之彈力位能帶動滑套將下發子彈自動上膛，以
    形成待擊發狀態，故欠缺復進簧之槍枝不過係下發子彈無法
    自動上膛而已，並不影響其擊發功能等情，有上開刑事警察
    局96年8 月14日刑鑑字第0960115097號函一份在卷可參，是
    該枝手槍欠缺復進簧並不影響槍枝有無殺傷力之認定，亦甚
    灼然。
(三)如附表一編號二至四所示之手槍三枝經送上開刑事警察局以
    性能檢驗法鑑定結果，認其中編號二槍身標示為FS-0419 之
    手槍半成品一枝，係仿COLT廠CALIBER .25 POCKET型半自動
    手槍製造之槍枝（槍枝管制編號：0000000000，無彈匣），
    經檢視，槍管內具阻鐵且扳機連動功能喪失，無法發射彈丸
    ，認不具殺傷力。編號三槍身標示為FS-0215 之手槍半成品
    一枝，係仿GLOCK 廠27型半自動手槍製造之槍枝（槍枝管制
    編號：0000000000，無彈匣），經檢視，槍管內具阻鐵，無
    法發射彈丸，認不具殺傷力。編號四槍身標示為FS-9708 之
    手槍半成品一枝，係仿BERETTA 廠84型半自動手槍製造之槍
    枝（槍枝管制編號：0000000000，無彈匣），經檢視，槍管
    內具阻鐵且欠缺槍機，無法發射彈丸，認不具殺傷力。又如
    附表二所示之子彈二顆，經鑑定後，認均係口徑9mm 之制式
    子彈，皆具殺傷力等情，有上開刑事警察局96年3 月28日刑
    鑑字第0960038764號槍彈鑑定書一份附卷可稽。另扣案如附
    表三所示之槍身、滑套、擊錘等物，經本院送內政部警政署
    鑑定後，認確屬內政部於86年11月24日以台（86）內警字第
    8670683 號公告之槍枝主要組成零件，復有內政部96年7 月
    30日內授警字第0960871179號函一份在卷可按。從而，上開
    附表一編號二至四所示之手槍均尚未改造完成，不具殺傷力
    ，附表二所示之子彈，則為具有殺傷力之口徑9mm 制式子彈
    ，附表三所示之槍身、滑套、擊錘等物，乃屬槍枝主要組成
    零件之事實，亦堪認定。
(四)被告自承以三萬元之價格購買如附表所示之物品，金額不低
    ，一般行李箱打開拉鍊可檢視內容物，亦無任何繁瑣之處，
    衡情被告於購買前必然會打開行李箱檢視其購買之物品，方
    能評估箱內物品是否值得三萬元之高價，是被告稱其不知行
    李箱內有何物品，93年間購得後迄至96年過年前，即約三年
    後後才打開檢視云云，悖於常情，顯非可採。而箱內物品中
    之子彈，除制式子彈外，其餘土造子彈亦均具有金屬彈頭，
    顯然與一般模型槍、玩具槍之塑膠子彈並不相同，金屬彈頭
    之殺傷力遠較塑膠彈頭、子彈為強，被告既稱其常把玩瓦斯
    槍、玩具槍，對此自知之甚詳，顯然其於購買時，至少對購
    得之制式子彈極可能具有殺傷力此點，已有所知悉，至為灼
    然。
(五)被告於警詢中供稱：「過年前因我一時性（興）起覺得好玩
    才會開始進行改裝，…一時性（興）起比對該手槍道具內之
    塑膠管以鐵管一比一亂改的。」、「我於96年1 月中旬左右
    我在臺北縣板橋市○○路32巷2 弄37之1 號2 樓我住家內開
    始有改造槍枝之行為。…我至今只有改造昨日為貴分局查獲
    之四把手槍。…我是仿模型槍枝之外觀以一比一方式下去改
    造。」等語（參見96年度偵字第5926號偵查卷第17、21頁）
    ；嗣解至內勤檢察官訊問時，亦向檢察官坦承：「我是在過
    年期間那幾天改造的。」等語（參見上開偵查卷第108 頁）
    ，後經檢察官聲請羈押解至本院接受訊問時，在律師陪同應
    訊下，復向法官具體供承：「我確實有改造槍枝，…照著玩
    具槍的比例將塑膠槍管改為鋼鐵槍管，…我在過年的時候改
    的。」等語（參見本院96年度聲羈字第241 號卷第6 頁）。
    按被告自承警方、內勤檢察官均未以不正方式取供（參見本
    院96年5 月25日準備程序筆錄第3 頁），是其上開供述應係
    出於自由意志為之。另被告接受警方、檢察官及本院法官時
    ，皆坦承有改造槍枝之行為，先後所述相符，於警詢及本院
    羈押調查庭中，更均明確供稱有以鐵管更換原塑膠槍管之行
    為，而非如被告於本院審理中所辯僅提及畫圖部分之情節，
    顯亦無筆錄誤載之可能，是由被告上開供述可知，被告為警
    查獲時業已坦承其於96年1 月中旬至同年2 月底農曆過年期
    間某日起，以一比一之比例將模型槍枝內之塑膠槍管換裝鐵
    管，而改造具有殺傷力之手槍無疑。
(六)再參以扣案之物品中，槍枝部分除改裝完成之成品（僅缺不
    影響擊發功能之復進簧），亦有僅換裝金屬槍管，尚未車通
    槍管仍具阻鐵，甚或欠缺槍機、扳機連動功能喪失之各階段
    半成品，及如附表三、四所示大量之槍枝零件，顯與一般改
    造槍枝過程中之狀態相符。此外，被告並一併持有如附表五
    所示之槍枝特別是槍管部分之設計圖，及鑽頭、挫刀、砂輪
    機等諸多可車通槍管、丈量尺寸、打磨金屬等可供改造槍枝
    之工具，是被告應確如其前揭自白所述，有改造如附表一所
    示四枝手槍之行為，至為灼然。又被告無端將槍枝換裝金屬
    槍管並加以車通，使槍枝能耐受以更高動能發射子彈時所產
    生之高熱，復持有殺傷力較強之具金屬彈頭子彈，亦可徵被
    告改造之目的，乃在使槍枝具有殺傷力，當無疑義。
(七)被告雖另辯稱其並未組裝上開槍枝，而係查獲警員於搜出時
    自行組裝云云，然查證人即第一批到場之警員陳廷任於本院
    審理中業已證稱，當時自袋中起出扣案物品時，即包含一枝
    槍枝成品，雖曾嘗試組裝其餘半成品，但組不起來等語（參
    見本院97年4 月22日審判筆錄第4 、5 頁），是被告此部分
    所辯，尚乏所據。且一般槍枝為保養及簡易維修，本即可徒
    手大部拆解，並可於數十秒內迅速再次組合完成，是已改造
    完成具有殺傷力之槍枝，不會因其係處於徒手拆解保存之狀
    態，而減損其殺傷力及是否改造完成之認定（此與尚須以焊
    接、裁切、鑽孔等方式組裝零件之情形不同）。而一般改造
    槍枝之重點乃係是否將原模型槍或玩具槍之塑膠槍管，換裝
    成可耐受以較高動能發射子彈時所產生高熱之金屬槍管並加
    以車通，此自然無法以徒手方式換裝、車通，從而查獲警員
    就算當場曾將如附表一編號一所示之槍枝加以組合，衡情亦
    僅係一般之槍枝組合，無礙於被告前已將該把槍枝換裝車通
    後之金屬槍管，使其具有殺傷力而改造完成之認定，故被告
    此部分所辯，尚非可採。另證人戊○○係被告之妻，其雖稱
    96年過年期間才看到被告將扣案物品自行李箱中取出等語，
    然以扣案物品係放置於一行李箱內，十分便於攜帶、保存，
    本案亦係被告將之攜往友人家方為警查獲，可徵被告除可乘
    證人戊○○不在家中時改造外，亦可攜往他處改造，是縱使
    證人戊○○係在96年過年期間方第一次看見該行李箱內之物
    品，亦不能證明被告本人亦係在當時第一次取出其內之扣案
    物品，且之後迄至為警查獲前均未進行改造，是證人戊○○
    所證，尚不足為有利於被告之認定，附此敘明。
(八)綜上所述，被告所辯均非可採，本案事證已臻明確，被告犯
    行堪以認定。
三、論罪科刑部分：
(一)按槍砲彈藥刀械管制條例第8 條第1 項所謂之「製造」，無
    論係將槍枝材料組合成具殺傷力之槍枝，或將原不具殺傷力
    之槍枝改造成具殺傷力之槍枝均屬之（最高法院97年度台上
    字第1573號判決意旨參照）。是核被告所為，係犯槍砲彈藥
    刀械管制條例第8 條第1 項之未經許可製造可發射子彈具有
    殺傷力之改造手槍罪及同條例第12條第4 項之未經許可持有
    子彈罪。其雖著手改造四枝槍枝，然係於密切接近之時地實
    施改造行為，侵害同一之法益，各行為之獨立性極為薄弱，
    依一般社會健全觀念，在時間差距上，難以強行分開，在刑
    法評價上，以視為數個舉動之接續施行，合為包括之一行為
    予以評價，較為合理，屬接續犯，應僅論以一製造具殺傷力
    之改造手槍既遂罪為已足，檢察官起訴意旨認應就如附表一
    編號二至四所示手槍半成品部分另成立製造具殺傷力之改造
    手槍未遂罪，容有未恰。被告持有槍枝、槍枝主要組成零件
    之低度行為為其製造之高度行為所吸收而不另論罪。其以一
    行為同時觸犯上開二罪，為想像競合犯，應依刑法第55條之
    規定，從一重依製造具殺傷力之改造手槍罪處斷。末按未經
    許可持有子彈，其持有之繼續，為行為之繼續，亦即一經持
    有手槍，罪已成立，但其完結須繼續至持有行為終了時為止
    ，其間法律縱有變更，然其行為既繼續實施至新法施行以後
    ，即與犯罪後法律有變更之情形不同，不生新舊法比較適用
    之問題（參照最高法院95年台上字第2250號判決意旨），從
    而本件被告自93年間起即持有扣案制式子彈二顆，嗣後刑法
    雖有修正，並自95年7 月1 日起施行，然被告持有至96年3
    月9 日為警查獲為止，已係新法施行後，即不生新舊法比較
    適用之問題，附此敘明。
(二)本院爰審酌被告於為本案犯行前有贓物、妨害自由等前科，
    有臺灣高等法院被告前案紀錄表一份在卷可按，雖不構成累
    犯，但可徵其素行非佳，其製造、持有具殺傷力之改造手槍
    、子彈，對於他人生命、身體之安全具有高度危險性，改造
    手槍之成品、半成品數量為四枝，制式子彈之數量為二顆，
    對於社會治安所生之危害不輕，暨其犯後猶否認犯行之態度
    等一切情狀，量處如主文所示之刑，並就罰金刑部分諭知如
    易服勞役之折算標準，以資懲儆。另被告雖係於96年4 月24
    日前為本案犯行，惟所犯為中華民國九十六年罪犯減刑條例
    第3 條第1 項第4 款所定之罪，且本院所判處之刑期已逾有
    期徒刑一年六月，即不得依該條例予以減刑，附此敘明。
(三)沒收部分：
  扣案如附表一編號一所示可發射子彈具有殺傷力之改造手槍
    一枝，如附表二所示之制式子彈二顆及如附表三所示之槍枝
    主要組成零件，均屬違禁物，皆應依刑法第38條第1 項第1
    款之規定宣告沒收。
  扣案如附表四、五所示之槍枝零件及改造工具，為被告所有
    供犯本罪所用之物；如附表一編號二至四所示之槍枝半成品
    三枝，則為被告所有因犯本罪所得之物，應依刑法第38條第
    1 項第2 款、第3 款之規定宣告沒收。
  扣案如附表六所示之土造子彈及彈殼均不具殺傷力（詳如附
    表六備註欄所載），有上開刑事警察局96年3 月28日刑鑑字
    第0960038764號槍彈鑑定書一份附卷可稽，即非屬違禁物。
    如附表七所示之信號彈一顆、火藥八瓶、底火六十五發，經
    送鑑定後，其中火藥八瓶部分並未檢出火藥成分，底火六十
    五發則僅係市售玩爆紙類，為一般爆竹煙火類，非屬爆裂物
    ，另信號彈一顆實為COMET 德製手持降落式信號彈發射器，
    用於求救、位置標定等正當用途，非屬槍砲彈藥刀械管制條
    例所列管之子彈或爆裂物，經檢視及以Χ光透視結果，亦未
    發現改造、變造情事等情，有上開刑事警察局97年3 月28日
    刑偵五字第0970045829號鑑驗通知書、96年9 月11日刑鑑字
    第0960127656號鑑定書各一份在卷可按，即亦非屬違禁物。
    復無證據證明上開物品與本案被告所為上開犯行間具有關聯
    性，爰不予宣告沒收，併此敘明。
據上論斷，應依刑事訴訟法第299 條第1 項前段，槍砲彈藥刀械
管制條例第8 條第1 項、第12條第4 項，刑法第11條前段、第55
條、第42條第3 項、第38條第1 項第1 款、第2 款、第3 款，判
決如主文。
本案經檢察官吳宗光到庭執行職務。
中    華    民    國    97    年    5     月    16    日
                  刑事第十七庭  審判長法  官 李幼妃
                                      法  官 鄭燕璘
                                      法  官 張紹省
以上正本證明與原本無異。
如不服本判決應於收受送達後十日內向本院提出上訴書狀。
                                      書記官 周雅玲
中    華    民    國    97    年    5     月    29    日
附錄本案論罪科刑法條全文：
槍砲彈藥刀械管制條例第8 條：
未經許可，製造、販賣或運輸鋼筆槍、瓦斯槍、麻醉槍、獵槍、
空氣槍或第四條第一項第一款所定其他可發射金屬或子彈具有殺
傷力之各式槍砲者，處無期徒刑或五年以上有期徒刑，併科新臺
幣一千萬元以下罰金。
未經許可，轉讓、出租或出借前項所列槍枝者，處五年以上有期
徒刑，併科新臺幣一千萬元以下罰金。
意圖供自己或他人犯罪之用，而犯前二項之罪者，處無期徒刑或
七年以上有期徒刑，併科新臺幣一千萬元以下罰金。
未經許可，持有、寄藏或意圖販賣而陳列第一項所列槍枝者，處
三年以上十年以下有期徒刑，併科新臺幣七百萬元以下罰金。
第一項至第四項之未遂犯罰之。
槍砲彈藥刀械管制條例第12條：
未經許可，製造、販賣或運輸子彈者，處一年以上七年以下有期
徒刑，併科新臺幣五百萬元以下罰金。
未經許可，轉讓、出租或出借子彈者，處六月以上五年以下有期
徒刑，併科新台幣三百萬元以下罰金。
意圖供自己或他人犯罪之用，而犯前二項之罪者，處三年以上十
年以下有期徒刑，併科新臺幣七百萬元以下罰金。
未經許可，持有、寄藏或意圖販賣而陳列子彈者，處五年以下有
期徒刑，併科新臺幣三百萬元以下罰金。
第一項至第三項之未遂犯罰之。
附表一：槍枝部分
┌──┬──────────────┬───┬────────┐
│編號│      名          稱        │數  量│    備    註    │
├──┼──────────────┼───┼────────┤
│ 一 │仿WALTHER 廠PPK/S 型半自動手│一枝  │雖欠缺復進簧，惟│
│    │槍製造之槍枝，換裝土造金屬槍│      │仍不影響其擊發功│
│    │管而成之改造手槍〈槍枝管制編│      │能，可擊發適用子│
│    │號：0000000000〉（含彈匣壹個│      │彈，具殺傷力。  │
│    │）                          │      │                │
├──┼──────────────┼───┼────────┤
│ 二 │仿COLT廠CALIBER.25POCKET型半│一枝  │槍管內具阻鐵且扳│
│    │自動手槍製造之槍枝〈槍枝管制│      │機連動功能喪失，│
│    │編號：0000000000〉（無彈匣，│      │無法發射彈丸，認│
│    │槍身標示為FS-0419）         │      │不具殺傷力。    │
├──┼──────────────┼───┼────────┤
│ 三 │仿GLOCK 廠27型半自動手槍製造│一枝  │槍管內具阻鐵，無│
│    │之槍枝〈槍枝管制編號：110206│      │法發射彈丸，認不│
│    │1904〉（無彈匣，槍身標示為FS│      │具殺傷力。      │
│    │-0215）                     │      │                │
├──┼──────────────┼───┼────────┤
│ 四 │仿BERETTA 廠84型半自動手槍製│一枝  │槍管內具阻鐵且欠│
│    │造之槍枝〈槍枝管制編號：1102│      │缺槍機，無法發射│
│    │061905〉（無彈匣，槍身標示為│      │彈丸，認不具殺傷│
│    │FS-9708）                   │      │力。            │
└──┴──────────────┴───┴────────┘
附表二：制式子彈部分
┌──┬────────┬───┬─────────────┐
│編號│    名    稱    │數  量│      備        註        │
├──┼────────┼───┼─────────────┤
│ 一 │直徑9mm制式子彈 │二顆  │均具殺傷力。              │
└──┴────────┴───┴─────────────┘
附表三：槍枝主要組成零件部分
┌──┬────────┬───┐
│編號│    名    稱    │數  量│
├──┼────────┼───┤
│ 一 │槍身            │一支  │
├──┼────────┼───┤
│ 二 │滑套            │一個  │
├──┼────────┼───┤
│ 三 │擊錘            │一顆  │
└──┴────────┴───┘
附表四：其餘槍枝零件部分
┌──┬────────┬────┐
│編號│    名    稱    │數  量  │
├──┼────────┼────┤
│ 一 │散彈槍管半成品  │一支    │
├──┼────────┼────┤
│ 二 │槍管成品        │三支    │
├──┼────────┼────┤
│ 三 │彈匣            │五個    │
├──┼────────┼────┤
│ 四 │握把護木        │四個    │
├──┼────────┼────┤
│ 五 │彈簧            │六十五條│
├──┼────────┼────┤
│ 六 │復進簧桿、抓子鉤│一批    │
│    │、退子鋌、扳機、│        │
│    │金屬撞針座、土造│        │
│    │金屬撞針半成品、│        │
│    │滑套固定銷、土造│        │
│    │金屬槍機        │        │
└──┴────────┴────┘
附表五：改造工具部分
┌──┬────────┬────┐
│編號│    名    稱    │數  量  │
├──┼────────┼────┤
│ 一 │手槍尺寸設計圖  │五張    │
├──┼────────┼────┤
│ 二 │挫刀            │十支    │
├──┼────────┼────┤
│ 三 │砂輪機          │一台    │
├──┼────────┼────┤
│ 四 │雕刻機          │一台    │
├──┼────────┼────┤
│ 五 │游標卡尺        │一支    │
├──┼────────┼────┤
│ 六 │六角扳手        │一組    │
├──┼────────┼────┤
│ 七 │鋸片            │二支    │
├──┼────────┼────┤
│ 八 │鑽頭            │四十五支│
├──┼────────┼────┤
│ 九 │Ｕ型夾          │一個    │
├──┼────────┼────┤
│ 十 │手工Ｔ型咬牙器  │一個    │
├──┼────────┼────┤
│十一│銅條            │十條    │
├──┼────────┼────┤
│十二│老虎夾          │一個    │
└──┴────────┴────┘
附表六：其餘土造子彈及彈殼部分
┌──┬────────┬───┬─────────────┐
│編號│    名    稱    │數  量│      備        註        │
├──┼────────┼───┼─────────────┤
│ 一 │具直徑約9.0mm 金│七顆  │採樣二顆試射，無法擊發，且│
│    │屬彈頭之土造子彈│      │經拆解檢視，均欠缺底火及火│
│    │                │      │藥，不具子彈完整結構，認均│
│    │                │      │不具殺傷力。              │
├──┼────────┼───┼─────────────┤
│ 二 │具直徑約7.0mm 金│一顆  │經實際試射，無法擊發，經拆│
│    │屬彈頭之土造子彈│      │解檢視，欠缺底火及火藥，不│
│    │                │      │具子彈完整結構，認不具殺傷│
│    │                │      │力。                      │
├──┼────────┼───┼─────────────┤
│ 三 │土造金屬彈殼    │十四顆│                          │
├──┼────────┼───┼─────────────┤
│ 四 │玩具金屬彈殼    │十三顆│                          │
├──┼────────┼───┼─────────────┤
│ 五 │制式彈殼        │一顆  │                          │
└──┴────────┴───┴─────────────┘
附表七：其他部分
┌──┬────────┬────┐
│編號│    名    稱    │數  量  │
├──┼────────┼────┤
│ 一 │信號彈          │一顆    │
├──┼────────┼────┤
│ 二 │黑色火藥        │八瓶    │
├──┼────────┼────┤
│ 三 │底火            │六十五發│
└──┴────────┴────┘


司法院資訊處製作；財團法人民間司法改革基金會備份。
